---
title: "Oxenford-Nonide-Banet-Bok-MVD-Proyecto"
author: "Violeta Oxenford, Francesca Nonide, Anastasia Bok, Lucila Banet"
format: html
---

## Cobertura de la AUH: ¿realmente es universal?

El objetivo del presente trabajo es abordar los factores que influyen sobre la probabilidad de recibir la Asignación Universal por Hijo (AUH) dentro de la población elegible.

## Librerías

```{r, message=FALSE, warning=FALSE}
# Tidyverse para usar sus funciones (EJ: para cambiar el formato de las tablas)
library(tidyverse) 
# Here para las rutas relativas
library(here)
# Openxlsx para leer el excel
library(openxlsx)
# Ggplot2 para hacer gráficos
library(ggplot2)
# Patchwork para unir los gráficos
library(patchwork)
# Scales para funciones de formato visual en gráficos
library(scales)
# Stargazer para exportar el modelo logit
library(stargazer)
```

## Carga de datos

Primero debemos unzippear los archivos zip para extraer las bases de datos. Luego, almacenamos los datos de cada uno de los archivos en objetos.

```{r}
# Unzip todos los datos
unzip(here("Data", "usu_individual_T125.xlsx.zip"), exdir = here("Data"))
unzip(here("Data", "usu_individual_T225.xlsx.zip"), exdir = here("Data"))
unzip(here("Data", "usu_individual_T325.xlsx.zip"), exdir = here("Data"))
unzip(here("Data", "usu_hogar_T125.xlsx.zip"), exdir = here("Data"))
unzip(here("Data", "usu_hogar_T225.xlsx.zip"), exdir = here("Data"))
unzip(here("Data", "usu_hogar_T325.xlsx.zip"), exdir = here("Data"))

EPH_individual_T1 <- read.xlsx(here("Data","usu_individual_T125.xlsx"))
EPH_individual_T2 <- read.xlsx(here("Data","usu_individual_T225.xlsx"))
EPH_individual_T3 <- read.xlsx(here("Data","usu_individual_T325.xlsx"))

EPH_hogar_T1 <- read.xlsx(here("Data","usu_hogar_T125.xlsx"))
EPH_hogar_T2 <- read.xlsx(here("Data","usu_hogar_T225.xlsx"))
EPH_hogar_T3 <- read.xlsx(here("Data","usu_hogar_T325.xlsx"))
```

## Unir las bases de datos

Unimos las bases de datos a partir del código de usuario y el número de hogar. Y unimos los tres trimestres.

```{r}
trimestre1  <- EPH_individual_T1 %>% left_join(
  EPH_hogar_T1, by = c("CODUSU", "NRO_HOGAR"))

trimestre2  <- EPH_individual_T2 %>% left_join(
  EPH_hogar_T2, by = c("CODUSU", "NRO_HOGAR"))

trimestre3  <- EPH_individual_T3 %>% left_join(
  EPH_hogar_T3, by = c("CODUSU", "NRO_HOGAR"))

trimestre1 <- trimestre1 %>% mutate(trimestre_base = "2025_T1")
trimestre2 <- trimestre2 %>% mutate(trimestre_base = "2025_T2")
trimestre3 <- trimestre3 %>% mutate(trimestre_base = "2025_T3")

# Uniformo la interpretación de la variable CH05 para poder unir las tablas
trimestre1 <- trimestre1 %>% mutate(CH05 = as.character(CH05))
trimestre2 <- trimestre2 %>% mutate(CH05 = as.character(CH05))
trimestre3 <- trimestre3 %>% mutate(CH05 = as.character(CH05))

datos <- bind_rows(trimestre1, trimestre2, trimestre3)
```

## Filtramos la muestra por individuos elegibles

Filtramos la base a partir de quienes son elegibles para recibir la AUH: aquellos que (1) tengan un hijo menor a 18 años que no esté empleado o tengan al menos un hijo con discapacidad de cualquier edad y (2) tengan un jefe de hogar que se encuentra desempleado, con trabajo informal o trabajo doméstico que no reciba jubilación.

```{r}
# Variable para determinar si es menor
datos <- datos %>%
  mutate(menor = ifelse(as.numeric(CH06) < 18, 1, 0))

# Variable para determinar si es un hijo discapacitado
datos <- datos %>%
  mutate(discapacitado = ifelse(((as.numeric(CAT_INAC) == 6)|(as.numeric(CH12) == 9)) 
                                & (CH03 == 3), 1, 0))

# Variable para determinar si es menor y no trabaja y otra variable para 
# determinar si es jefe de hogar
datos <- datos %>%
  mutate(menor_no_trabaja = ifelse(menor == 1 & as.numeric(ESTADO) %in% c(2, 3, 4), 1, 0),
         jefe = ifelse(CH03 == 1, 1, 0))

# Variable para determinar si el menor es elegibe
datos <- datos %>% mutate(
  menor_elegible = ifelse(
    menor_no_trabaja == 1 & CH03 == 3, 1, 0))

# Variable para determinar si es un jefe de hogar elegible
datos <- datos %>%
  mutate(jefe_elegible = ifelse(jefe == 1 & (
    ESTADO == 2 | # Desempleado
    EMPLEO == 2 | # Informal
    SECTOR == 3 # Trabajador doméstico
  ), 1, 0),
    jefe_elegible = ifelse(is.na(jefe_elegible), 0, jefe_elegible) # Que tome los NAs como FALSE
  )

# Variable para determinar si alguien recibe jubilación (si reciben monto de jubilación mayor a 0)
datos <- datos %>% mutate(
  recibe_jubilacion_pension = ifelse(
    coalesce(as.numeric(V2_01_M), 0) > 0 |
      coalesce(as.numeric(V2_02_M), 0) > 0 |
      coalesce(as.numeric(V2_03_M), 0) > 0, 1, 0))

# Variable para determinar si el jefe de hogar elegible no recibe jubilación
datos <- datos %>% mutate(
  jefe_no_jubilado = ifelse((jefe_elegible == 1) & (recibe_jubilacion_pension == 0), 1, 0)
)

# Variable binaria para recepción de AUH
datos <- datos %>% mutate(
  V5_01 = case_when(V5_01 == 1 ~ 1,
                    V5_01 == 2 ~ 0,
                    TRUE ~ NA_real_)) 

# Creación de dataframe con hogares elegibles: hogares con menores que no trabajan o hijos discapacitados
# y jefes elegibles
hogares <- datos %>%
  group_by(CODUSU, NRO_HOGAR, trimestre_base) %>%
  summarise(
    # El hogar tiene al menos un hijo o hijastro menor que no trabaja
    menor_elegible_hogar = as.integer(
      any(menor_elegible == 1, na.rm = TRUE)),
    # El hogar tiene al menos un hijo o hijastro con discapacidad
    discapacitado_hogar = as.integer(
      any(discapacitado == 1, na.rm = TRUE)),
    # El jefe cumple las condiciones laborales y no cobra jubilación o pensión
    jefe_no_jubilado_hogar = as.integer(
      any(jefe_no_jubilado == 1, na.rm = TRUE)),
    # Al menos un integrante del hogar reporta cobrar AUH
    recibe_auh_hogar = as.integer(
      any(V5_01 == 1, na.rm = TRUE)
    ),
    .groups = "drop"
  ) %>%
  mutate(
    # El hogar es potencialmente elegible
    elegible = ifelse(
      (menor_elegible_hogar == 1 | discapacitado_hogar == 1) &
        jefe_no_jubilado_hogar == 1, 1, 0))

# Le agrego a los hogares correctos (por trimestre, código de usuario y 
# número de hogar) su "elegibilidad" correspondiente
datos <- datos %>%
  left_join(hogares, by = c("CODUSU", "NRO_HOGAR", "trimestre_base"))

# Modifico algunas variables para ambas bases de datos
datos <- datos %>%
  mutate(AGLOMERADO.x = case_when(
    AGLOMERADO.x == 2  ~ "Gran La Plata",
    AGLOMERADO.x == 3  ~ "Bahía Blanca-Cerri",
    AGLOMERADO.x == 4  ~ "Gran Rosario",
    AGLOMERADO.x == 5  ~ "Gran Santa Fe",
    AGLOMERADO.x == 6  ~ "Gran Paraná",
    AGLOMERADO.x == 7  ~ "Posadas",
    AGLOMERADO.x == 8  ~ "Gran Resistencia",
    AGLOMERADO.x == 9  ~ "Comodoro Rivadavia-Rada Tilly",
    AGLOMERADO.x == 10 ~ "Gran Mendoza",
    AGLOMERADO.x == 12 ~ "Corrientes",
    AGLOMERADO.x == 13 ~ "Gran Córdoba",
    AGLOMERADO.x == 14 ~ "Concordia",
    AGLOMERADO.x == 15 ~ "Formosa",
    AGLOMERADO.x == 17 ~ "Neuquén-Plottier",
    AGLOMERADO.x == 18 ~ "Santiago del Estero-La Banda",
    AGLOMERADO.x == 19 ~ "Jujuy-Palpala",
    AGLOMERADO.x == 20 ~ "Río Gallegos",
    AGLOMERADO.x == 22 ~ "Gran Catamarca",
    AGLOMERADO.x == 23 ~ "Gran Salta",
    AGLOMERADO.x == 25 ~ "La Rioja",
    AGLOMERADO.x == 26 ~ "Gran San Luis",
    AGLOMERADO.x == 27 ~ "Gran San Juan",
    AGLOMERADO.x == 29 ~ "Gran Tucumán-Tafí Viejo",
    AGLOMERADO.x == 30 ~ "Santa Rosa-Toay",
    AGLOMERADO.x == 31 ~ "Ushuaia-Río Grande",
    AGLOMERADO.x == 32 ~ "CABA",
    AGLOMERADO.x == 33 ~ "Partidos del Gran Buenos Aires",
    AGLOMERADO.x == 34 ~ "Mar del Plata",
    AGLOMERADO.x == 36 ~ "Río Cuarto",
    AGLOMERADO.x == 38 ~ "San Nicolás-Villa Constitución",
    AGLOMERADO.x == 91 ~ "Rawson-Trelew",
    AGLOMERADO.x == 93 ~ "Viedma-Carmen de Patagones",
    AGLOMERADO.x == 40 ~ "Resto Buenos Aires",
    AGLOMERADO.x == 41 ~ "Resto Catamarca",
    AGLOMERADO.x == 42 ~ "Resto Córdoba",
    AGLOMERADO.x == 43 ~ "Resto Corrientes",
    AGLOMERADO.x == 44 ~ "Resto Chaco",
    AGLOMERADO.x == 45 ~ "Resto Chubut",
    AGLOMERADO.x == 46 ~ "Resto Entre Ríos",
    AGLOMERADO.x == 47 ~ "Resto Formosa",
    AGLOMERADO.x == 48 ~ "Resto Jujuy",
    AGLOMERADO.x == 49 ~ "Resto La Pampa",
    AGLOMERADO.x == 50 ~ "Resto La Rioja",
    AGLOMERADO.x == 51 ~ "Resto Mendoza",
    AGLOMERADO.x == 52 ~ "Resto Misiones",
    AGLOMERADO.x == 53 ~ "Resto Neuquén",
    AGLOMERADO.x == 54 ~ "Resto Río Negro",
    AGLOMERADO.x == 55 ~ "Resto Salta",
    AGLOMERADO.x == 56 ~ "Resto San Juan",
    AGLOMERADO.x == 57 ~ "Resto San Luis",
    AGLOMERADO.x == 58 ~ "Resto Santa Cruz",
    AGLOMERADO.x == 60 ~ "Resto Santa Fe",
    AGLOMERADO.x == 61 ~ "Resto Santiago del Estero",
    AGLOMERADO.x == 62 ~ "Resto Tucumán",
    TRUE ~ NA_character_
  ))

# Creo una muestra con una fila por hogar potencialmente elegible
datos_elegibles <- datos %>%
  filter(
    elegible == 1)
```

## Estadística descriptiva

Comenzamos por describir la muestra antes y después del filtrado. Primero, abordamos la cantidad de observaciones por aglomerado.

```{r}
# Descripción de la muestra total (elegibles y no elegibles) por aglomerado
tabla_aglomerado_todos <- datos %>%
  count(AGLOMERADO.x, name = "n")

grafico_aglomerado_todos <- ggplot(tabla_aglomerado_todos, aes(x = reorder(AGLOMERADO.x, n), y = n)) +
  geom_col() +
  coord_flip() +
  labs(
    title = "Muestra completa: cantidad de observaciones por aglomerado",
    x = "Aglomerado",
    y = "Cantidad de observaciones"
  ) +
  theme_minimal()

# Descripción de la muestra de individuos elegibles por aglomerado
tabla_aglomerado_elegibles <- datos_elegibles %>%
  count(AGLOMERADO.x, name = "n")

grafico_aglomerado_elegibles <- ggplot(tabla_aglomerado_elegibles, aes(x = reorder(AGLOMERADO.x, n), y = n)) +
  geom_col() +
  coord_flip() +
  labs(
    title = "Muestra de elegibles: cantidad de observaciones por aglomerado",
    x = "Aglomerado",
    y = "Cantidad de observaciones"
  ) +
  theme_minimal()

# Imprimo a ambos juntos
grafico_combinado <- grafico_aglomerado_todos + grafico_aglomerado_elegibles +
  plot_annotation(
    title = "Distribución de observaciones por aglomerado",
    subtitle = "Muestra total vs muestra de elegibles"
  )

print(grafico_combinado)

ggsave(
  filename = here("Gráficos", "observaciones_aglomerado.png"),
  plot = grafico_combinado,
  width = 16,
  height = 8,
  dpi = 300
)

```

Gráfico de torta de recepción de la AUH dentro de los hogares con individuos elegibles.

```{r}
torta_auh <- datos_elegibles %>%
  distinct(CODUSU, NRO_HOGAR, trimestre_base, .keep_all = TRUE) %>%
  mutate(
    cobertura = case_when(
      recibe_auh_hogar == 1 ~ "Recibe AUH",
      recibe_auh_hogar == 0 ~ "No recibe AUH"
    )
  ) %>%
  group_by(cobertura) %>%
  summarise(
    total = sum(PONDERA.y, na.rm = TRUE),
    .groups = "drop"
  ) %>%
  mutate(
    porcentaje = total / sum(total),
    etiqueta = paste0(
      cobertura,
      "\n",
      percent(porcentaje, accuracy = 0.1)
    )
  )

grafico_torta <- ggplot(
  torta_auh,
  aes(
    x = 2,
    y = porcentaje,
    fill = cobertura
  )
) +

  geom_col(
    color = "white",
    width = 1
  ) +

  coord_polar(theta = "y") +

  xlim(0.5, 2.5) +

  geom_text(
    aes(label = etiqueta),
    position = position_stack(vjust = 0.5),
    color = "white",
    size = 5,
    fontface = "bold"
  ) +

  scale_fill_manual(
    values = c(
      "Recibe AUH" = "#1a9850",     # verde
      "No recibe AUH" = "#d73027"  # rojo
    )
  ) +

  labs(
    title = "Cobertura de AUH dentro de los hogares elegibles",
    subtitle = "EPH 2025, muestra ponderada",
    fill = NULL
  ) +

  theme_void(base_size = 14) +

  theme(
    plot.title = element_text(
      face = "bold",
      hjust = 0.5
    ),
    plot.subtitle = element_text(
      hjust = 0.5
    ),
    legend.position = "none"
  )

print(grafico_torta)

ggsave(
  filename = here("Gráficos", "Gráfico cobertura torta elegibles.png"),
  plot = grafico_torta,
  width = 16,
  height = 8,
  dpi = 300
)

```

Tasa de cobertura de la AUH agrupada por aglomerado aplicada a la muestra de hogares con individuos elegibles.

```{r}
# Gráfico para la muestra de individuos elegibles
tabla_cobertura_elegibles <- datos_elegibles %>%
  distinct(CODUSU, NRO_HOGAR, trimestre_base, .keep_all = TRUE) %>%
  group_by(AGLOMERADO.x) %>%
  summarise(
    Observaciones = n(),
    Cobertura_auh = weighted.mean(
      recibe_auh_hogar == 1,
      w = PONDERA.y,
      na.rm = TRUE
    ) * 100,
    .groups = "drop"
  ) %>%
  arrange(desc(Cobertura_auh))

grafico_cobertura_elegibles <- ggplot(
  tabla_cobertura_elegibles,
  aes(x = reorder(AGLOMERADO.x, Cobertura_auh),
      y = Cobertura_auh,
      fill = Cobertura_auh)
) +
  geom_col() +
  coord_flip() +
  geom_text(aes(label = round(Cobertura_auh, 1)),
            hjust = -0.1,
            size = 3) +
  scale_fill_gradient(
    low = "#C0392B",   # rojo
    high = "#27AE60"
  ) +
  labs(
    title = "Cobertura de AUH por aglomerado (hogares elegibles)",
    subtitle = "Mayor cobertura en verde, menor en rojo",
    x = "Aglomerado",
    y = "Cobertura AUH (%)",
    fill = "Cobertura (%)"
  ) +
  theme_minimal() +
  theme(
    axis.text.y = element_text(size = 8),
    plot.title = element_text(face = "bold")
  ) +
  ylim(0, max(tabla_cobertura_elegibles$Cobertura_auh) * 1.1)

print(grafico_cobertura_elegibles)

ggsave(
  filename = here("Gráficos", "Gráfico cobertura elegibles.png"),
  plot = grafico_cobertura_elegibles,
  width = 16,
  height = 8,
  dpi = 300
)

```

Tasa de cobertura a lo largo de los trimestres de 2025 de la AUH agrupada por aglomerado aplicada a la muestra de hogares con individuos elegibles.

```{r}
tabla_longitudinal_elegibles <- datos_elegibles %>%
  distinct(CODUSU, NRO_HOGAR, trimestre_base, .keep_all = TRUE) %>%
  group_by(AGLOMERADO.x, trimestre_base) %>%
  summarise(
    cobertura = weighted.mean(
      recibe_auh_hogar == 1,
      w = PONDERA.y,
      na.rm = TRUE
    ) * 100,
    .groups = "drop"
  )

tabla_longitudinal_elegibles <- tabla_longitudinal_elegibles %>%
  mutate(
    trimestre_label = case_when(
      trimestre_base == "2025_T1" ~ "T1",
      trimestre_base == "2025_T2" ~ "T2",
      trimestre_base == "2025_T3" ~ "T3"
    )
  )

# Calculo la variabilidad
variabilidad <- tabla_longitudinal_elegibles %>%
  group_by(AGLOMERADO.x) %>%
  summarise(
    variacion = max(cobertura) - min(cobertura),
    cobertura_prom = mean(cobertura),
    .groups = "drop"
  )

# Top 6 con mayor variación
top_var <- variabilidad %>%
  arrange(desc(variacion)) %>%
  slice(1:6) %>%
  pull(AGLOMERADO.x)

# Unimos info
plot_data <- tabla_longitudinal_elegibles %>%
  left_join(variabilidad, by = "AGLOMERADO.x") %>%
  mutate(
    destacado = AGLOMERADO.x %in% top_var
  )

grafico_longitudinal_elegibles <- ggplot() +

  # Todos los aglomerados en transparente
  geom_line(
    data = filter(plot_data, !destacado),
    aes(
      x = trimestre_label,
      y = cobertura,
      group = AGLOMERADO.x,
      color = cobertura_prom
    ),
    alpha = 0.18,
    linewidth = 0.9
  ) +

  # Destacados
  geom_line(
    data = filter(plot_data, destacado),
    aes(
      x = trimestre_label,
      y = cobertura,
      group = AGLOMERADO.x,
      color = cobertura_prom
    ),
    linewidth = 1.8
  ) +

  geom_point(
    data = filter(plot_data, destacado),
    aes(
      x = trimestre_label,
      y = cobertura,
      color = cobertura_prom
    ),
    size = 3
  ) +

  # Etiquetas
  geom_text(
    data = plot_data %>%
      filter(trimestre_label == "T3",
             destacado),
    aes(
      x = trimestre_label,
      y = cobertura,
      label = AGLOMERADO.x,
      color = cobertura_prom
    ),
    hjust = -0.15,
    size = 3.5
  ) +

  scale_color_gradient(
    low = "#d73027",   # rojo
    high = "#1a9850"  # verde
  ) +

  scale_y_continuous(
    limits = c(0, 100)
  ) +
  labs(
   title = "Evolución de la cobertura de AUH por aglomerado",
   subtitle = "Hogares elegibles, 2025",
    x = "Trimestre",
   y = "Cobertura (%)",
   color = "Cobertura\npromedio",
   caption = "Las líneas transparentes representan la evolución de cobertura de todos los aglomerados. Las líneas destacadas corresponden a los aglomerados con mayor variabilidad trimestral."
  ) +

  theme_minimal(base_size = 13) +

  theme(
    panel.grid.minor = element_blank(),
    plot.title = element_text(face = "bold"),
    axis.text.x = element_text(face = "bold"),
    legend.position = "right",
    plot.caption = element_text(
   size = 10,
    color = "grey40",
   hjust = 0
)
  )

print(grafico_longitudinal_elegibles)

ggsave(
  filename = here("Gráficos", "Gráfico longitudinal elegibles.png"),
  plot = grafico_longitudinal_elegibles,
  width = 16,
  height = 10,
  dpi = 300
)

```

Tabla de exclusión: tasa de hogares elegibles excluidos de la AUH agrupada por aglomerado.

```{r}
tabla_exclusion <- datos_elegibles %>%
  distinct(CODUSU, NRO_HOGAR, trimestre_base, .keep_all = TRUE) %>%
  group_by(AGLOMERADO.x) %>%
  summarise(
    exclusion = weighted.mean(
      recibe_auh_hogar == 0,
      w = PONDERA.y,
      na.rm = TRUE
    ) * 100,
    .groups = "drop"
  ) %>%
  arrange(desc(exclusion))

grafico_exclusion <- ggplot(
  tabla_exclusion,
  aes(
    x = reorder(AGLOMERADO.x, exclusion),
    y = exclusion,
    fill = exclusion
  )
) +
  geom_col() +
  coord_flip() +
  geom_text(
    aes(label = round(exclusion, 1)),
    hjust = -0.1,
    size = 3
  ) +
  scale_fill_gradient(
    low = "#FADBD8",
    high = "#C0392B"
  ) +
  labs(
    title = "Error de exclusión de la AUH por aglomerado",
    subtitle = "Mayor exclusión en tonos más intensos",
    x = "Aglomerado",
    y = "% de exclusión",
    fill = "% exclusión"
  ) +
  theme_minimal() +
  theme(
    plot.title = element_text(face = "bold"),
    axis.text.y = element_text(size = 8)
  ) +
  ylim(0, max(tabla_exclusion$exclusion) * 1.1)

print(grafico_exclusion)

ggsave(
  filename = here("Gráficos", "Gráfico de exclusión elegibles.png"),
  plot = grafico_exclusion,
  width = 16,
  height = 10,
  dpi = 300
)

```

## Modelo logit

Realizamos un modelo logit que incluye como variables explicativas potenciales diferentes explicaciones posibles: características demográficas (sexo del jefe de hogar, tamaño y composición del hogar), socioeconómicas (nivel educativo, ingreso per cápita familiar, situación de tenencia de la vivienda, condición de vulnerabilidad habitacional) y geográficas (región y aglomerado). No utilizamos el ponderador debido a que al trabajar a nivel hogar y con una submuestra de elegibles, PONDERA generaba inestabilidad numérica y no es necesario para identificar asociaciones y patrones predictivos.

```{r}
base_logit <- datos_elegibles %>%
  group_by(CODUSU, NRO_HOGAR, trimestre_base) %>%
  summarise(
    # Variable dependiente: el hogar reporta cobrar AUH
    recibe_auh = first(recibe_auh_hogar),
    # Características del jefe o jefa
    sexo_jefe = as.integer(
      first(CH04[CH03 == 1], default = NA_real_) == 2
    ),
    educ_jefe = first(
      NIVEL_ED[CH03 == 1],
      default = NA_real_
    ),
    # Variable territorial
    aglomerado = first(AGLOMERADO.x),
    # Composición del hogar
    tam_hogar = n_distinct(COMPONENTE),
    cant_menores = sum(
      as.numeric(CH06) < 18,
      na.rm = TRUE
    ),
    monoparental = as.integer(
      sum(as.numeric(CH06) < 18, na.rm = TRUE) > 0 &
        !any(CH03 == 2, na.rm = TRUE)
    ),
    # Variables socioeconómicas del hogar
    ingreso_per_capita_familiar = first(IPCF.x),
    tenencia_vivienda = first(II7),
    .groups = "drop"
  )

base_logit$aglomerado <- relevel(
  factor(base_logit$aglomerado),
  ref = "Partidos del Gran Buenos Aires"
)

# Control: trimestre 1 para trimestre y Partidos del Gran Buenos Aires para aglomerado
modelo_logit <- glm(
  recibe_auh ~
    sexo_jefe +
    educ_jefe +
    tam_hogar +
    cant_menores +
    monoparental +
    ingreso_per_capita_familiar + 
    tenencia_vivienda +
    aglomerado +
    trimestre_base,
  data = base_logit,
  family = binomial(link = "logit")
)

summary(modelo_logit)

stargazer(
  modelo_logit,
  type = "html",
  out = "../tabla_logit.html",
  title = "Modelo Logit: Determinantes de la recepción de AUH",
  dep.var.labels = "Recibe AUH",
  covariate.labels = c(
    "Sexo del jefe",
    "Nivel educativo del jefe",
    "Tamaño del hogar",
    "Cantidad de menores",
    "Hogar monoparental",
    "Ingreso per cápita familiar",
    "Tenencia de la vivienda",
    "Aglomerado: CABA",
    "Aglomerado: Comodoro Rivadavia-Rada Tilly",
    "Aglomerado: Concordia",
    "Aglomerado: Corrientes",
    "Aglomerado: Formosa",
    "Aglomerado: Gran Catamarca",
    "Aglomerado: Gran Córdoba",
    "Aglomerado: Gran La Plata",
    "Aglomerado: Gran Mendoza",
    "Aglomerado: Gran Paraná",
    "Aglomerado: Gran Resistencia",
    "Aglomerado: Gran Rosario",
    "Aglomerado: Gran Salta",
    "Aglomerado: Gran San Juan",
    "Aglomerado: Gran San Luis",
    "Aglomerado: Gran Santa Fe",
    "Aglomerado: Gran Tucumán-Tafí Viejo",
    "Aglomerado: Jujuy-Palpala",
    "Aglomerado: La Rioja",
    "Aglomerado: Mar del Plata",
    "Aglomerado: Neuquén-Plottier",
    "Aglomerado: Posadas",
    "Aglomerado: Rawson-Trelew",
    "Aglomerado: Río Cuarto",
    "Aglomerado: Río Gallegos",
    "Aglomerado: San Nicolás-Villa Constitución",
    "Aglomerado: Santa Rosa-Toay",
    "Aglomerado: Santiago del Estero-La Banda",
    "Aglomerado: Ushuaia-Río Grande",
    "Aglomerado: Viedma-Carmen de Patagones",
    "Trimestre 2",
    "Trimestre 3"
  ),
  omit.stat = c("ll", "ser", "f"),
  digits = 3,
  star.cutoffs = c(0.1, 0.05, 0.01),
  notes = "Categorías de referencia: Partidos del Gran Buenos Aires y Trimestre 1 2025.",
  notes.align = "l"
)
```
